Inventaris van het archief van het Koninklijk Instituut van Ingenieurs (KIVI), (1843) 1847-1973
Nationaal Archief, Den Haag
Koninklijk Instituut van Ingenieurs (KIVI)
KIVI
oudste stuk - jongste stuk: 1843-1973
merendeel 1847-1973
I24614
601 inventarisnummers; 78,65 meter
Normale geschreven, getypte en gedrukte documenten. Tevens tijdschriften, foto's, dia's, glasnegatieven en lantaarnplaatjes (oude dia's).
Nationaal Archief, Den Haag
Koninklijk Instituut van Ingenieurs
Het archief bestaat uit een archief van het secretariaat, met daarin notulen van de Raad van Bestuur en dossiers over alle mogelijke ingenieursthema's, van 'unificatie van den schroefdraad' en volkshuisvesting tot het Taylorstelsel en de opleiding van vliegtechnici. Allerlei conferenties, (internationale) bijeenkomsten en tentoonstellingen zijn gedocumenteerd, maar ook stukken betreffende zeer uiteenlopende projecten zoals bijvoorbeeld de Mersey-tunnel te Liverpool of de plaatsing van Nederlandse technici bij de Spoorwegen in Iran.
Archiefvorming
Geschiedenis van de archiefvormer
Overzicht van afdelingen en secties
Afdeling voor Electrotechniek (vanaf 1900)
Was in de jaren 1895-1900 Nederlandsche Vereeniging voor
Electrotechniek. Andere benaming voor korte tijd: Afdeling
Electrotechniek en Technische Natuurkunde.
Na 1950: een afzonderlijke sectie Telecommunicatietechniek.
Afdeling voor Werktuig- en scheepsbouwkunde (vanaf 1898)
Oorspronkelijk Nederlandsche Vereeniging voor Werktuig-
en scheepsbouwkunde. 1891-1897.
Na 1950: sectie werkplaatstechniek,
sectie warmtetransport (samen met de afdeling
voor Chemische Techniek).
Afdeling voor Bouw- en Waterbouwkunde (vanaf 1906)
Secties: grondmechanica en funderingstechniek. 1950,
cultuurtechniek. 1951,
regeltechniek. 1950,
utiliteitsbouw. 1950.
Afdeling voor Mijnbouw
(geen archief aangetroffen).
Afdeling voor Verkeer en Verkeerstechniek (vanaf 1903)
Sectie: automobieltechniek, 1949.
Afdeling voor Chemische Techniek
(geen archief aangetroffen).
Afdeling voor Krijgskundige Techniek
(geen archief aangetroffen).
Afdeling voor Gezondheidstecnniek
(geen archief aangetroffen).
Afdeling voor Petroleumtechniek (vanaf ca. 1920)
Archief vanaf 1936.
Afdeling voor Technische Economie (vanaf ca. 1920)
Archief vanaf 1945.
Sectie: bedrijfsorganisatie, 1950.
Hieronder eigen werkgroepen met specifieke on-
derzoeksopdrachten, die elk een archief vormen.
Genummerd.
Afdeling Technisch Wetenschappelijk Onderzoek (vanaf 1945)
Sectie: mechanica, 1956.
Afdeling Kerntechniek (vanaf 1956)
(geen archief aangetroffen).
Geschiedenis van het archiefbeheer
In 1932 werd ir. Wouter Cool (1877-1947) secretaris van het Koninklijk Instituut van Ingenieurs. Blijkens zijn aantekeningen zag het archief er in die tijd als volgt uit.
Tot 1917 werd de correspondentie van het secretariaat chronologisch geborgen en genummerd per jaar. De brieven werden na afdoening geborgen in portefeuille, later voor ieder half jaar en voor ieder kwartaal. De correspondentie werd voorzien van agenda's en klappers. In 1917 kwam wijziging in het registratuurplan. De genummerde inschrijving in de agenda bleef gehandhaafd, maar er werd een onderwerpenklapper op kaart ingevoerd. Naast de chronologische berging werd een dossierstelsel ingevoerd 'indien over een bepaalde aangelegenheid veel correspondentie bestaat dan wel nog latere correspondentie te verwachten is'. De dossiers werden genummerd in orde van aanhangigmaking en naar de nummering werd gerefereerd in de kaartenbak. De kleur van de kaart en de verwijzingen op de kaart boden nadere toegangen. Los hiervan werden de series notulen bewaard.
Van de hierboven beschreven ordeningsstelsels is in het archief niets meer teruggevonden. Klappers en agenda's zijn verloren gegaan. In 1941 werd het Koninklijk Instituut van Ingenieurs opgeheven, in 1945 weer opgericht en gezuiverd. Dit impliceerde blijkbaar een herordening van het gehele archief, waarbij de dossiers bewaard bleven. Voor de correspondentie over de jaren na 1945 werd een registratuurplan met een eigen code ingevoerd. Binnen deze code werden ook oudere stukken verwerkt, wanneer die door de administratie voor de desbetreffende zaak werden gebruikt. Het gevolg is, dat het secretariaatsarchief over de periode 1847-1945 moeilijk toegankelijk is, en er naar bepaalde onderwerpen op verschillende plaatsen moet worden gezocht. Gevreesd moet worden, dat door willekeurige schoning vooral uit het oudste gedeelte van de corresponentie veel verloren is gegaan.
Het archief werd in 1981 overgedragen aan het Algemeen Rijksarchief (Nationaal Archief).
Het archiefblok bevat archiefstukken onder verschillende rechtstitels verworven.
De verwerving van het archief
Het archiefblok bevat archiefstukken onder verschillende rechtstitels verworven.
Inhoud en structuur van het archief
Inhoud
Van de volgende afdelingen van het Koninklijk Instituut van Ingenieurs is geen archief aangetroffen:
Afdeling voor Mijnbouw
Afdeling voor Chemische Techniek
Afdeling voor Krijgskundige Techniek
Afdeling voor Gezondheidstechniek
Afdeling Kerntechniek, vanaf 1956
Aanwijzingen voor de gebruiker
Openbaarheidsbeperkingen
Deels openbaar, deels beperkt openbaar (B). Raadpleging van stukken jonger dan vijftig jaar alleen met toestemming van de directeur van KIVI NIRIA. Onderzoekers dienen eerst een brief te schrijven naar KIVIA NIRIA.
Materiële beperkingen
Het archief kent beperkingen voor het raadplegen van stukken als gevolg van slechte materiële staat
Aanvraaginstructie
Openbare archiefstukken kunnen online worden aangevraagd en gereserveerd. U kunt dit ook via de terminals in de studiezaal van het Nationaal Archief doen. Om te kunnen reserveren dient u de volgende stappen te volgen:
U maakt een profiel aan op www.gahetna.nl, en logt vervolgens in
Via de archiefinventaris (alleen de beschrijvingen met rode nummers) selecteert u het gewenste archiefstuk door op de knop 'Reserveren' te klikken
In het volgende scherm geeft u aan op welke dag u het archiefstuk wilt inzien
Indien u zich bevindt in de studiezaal en een tafelnummer heeft ontvangen kunt u dit nummer vermelden. Als u geen tafelnummer heeft kunt u tafelnummer 777 laten staan
Vervolgens bevestigt u uw reservering door deze te versturen.
Verwant materiaal
Beschikbaarheid van kopieën
Inventarisnummers van dit archief zijn niet in kopievorm beschikbaar
Beschrijving van de series en archiefbestanddelen
- Archief van het secretariaat, I
  - Notulen met Bijlagen, A
    - Notulen van de Raad van Bestuur, 1847-1940; 1-19
      - 1847 - 9 juni 1849, 18 juni 1849 - 3 juni 1850; 1
      - 1850/51 - 1851/52, 1852/53; 1853/54; 2
      - 1854/55, 1855/56; 3
      - 1856/57, 1857/58; 1858/59; 4
      - 1859/60, 1860/61; 1861/62; 1862/63; 5
      - 1863/64, 1864/65; 1865/66; 1866/67; 1867/68; 6
      - 1868/69 - 1872/73, 7
      - 1873/74 - 1876/77, 8
      - 1877/78 - 1880/81, 9
      - 1881/82 - 1883/84, 10
      - 1884/85 - 1889/90, 11
      - 1890/91 - 1894/95, 12
      - 1895/96 - 1900/1901, 13
      - 1901/02 - 1912, 14
      - 1913-1918, 15
      - 1919-1923, 16
      - 1924-1928, 17
      - 1929-1933, 18
        1934 ontbreekt
      - 1935-1940, 19
    - Agenda's van instituutsvergaderingen, met bijlagen, Reglementen en verantwoordingen; Lijst, houdende opgave van de leden van de Raad van Bestuur en bestuursleden van diverse afdelingen,; 1898 - z.j. (1e helft 20e eeuw); 1925-1941; 20
      Met hiaten
  - Dossiers, gevormd voor 1941, B
    - 3. "Anthonij Pollok prijsvraag, 5. Stukken betreffende het Jaarboekje van het K.I.V.I., eind 19e eeuw; 6. Stukken betreffende publicatie in 'De Ingenieurs' van 'Waterschappen aan Sumatra's Oostkust' door S.J. Rutgers,; 9. Stukken betreffende opleiding mijningenieurs,; 10. Stukken betreffende publicatie van het artikel 'Unificatie van den Schroefdraad' door de Vakafdeling voor Werktuig- en Scheepsbouw,; 11. Stukken houdende correspondentie inzake irrigatie- en havenwerken in Zuid-Afrika,; 12+12/a. Stukken houdende correspondentie met betrekking tot het Nederlandsch Electrotechnisch Comité,; 1898, 1901-1903; 1908-1906; 1911-1912; 1911; 1902; 1908, 1921; 1907-1910, 1915, 1925, 1928, 1930, 1932-1935, 1939; 21
    - 13. Stukken betreffende oprichting Rijksproefstation voor bouwmaterialen, 15. Janssens -Arriëns Fonds; 20. K.I.V.I. Commissie Algemene Voorschriften voor IJzer,; 23. Stukken betreffende ontvangst door K.I.V.I. van leden "North-East Coast Institution of Engineers and Shipbuilders',; 1908-1909; 1906-1910; 1906-1915, 1920, 1931-1932; 1913; 22
    - 24. Stukken betreffende ontvangst door K.I.V.I. van leden van de 'Société des Ingénieurs Civils de France', 25. Vrouwe Janssens-Arriëns Fonds; 31. Stukken betreffend wijziging Octrooi-gemachtigden Reglement,; 32. Vrouwe Janssens-Arriëns Fonds,; 1913; 1910-1914; 1912, 1914-1916, 1930; 1914-1918; 23
    - 33. Stukken betreffende de uitgave van 'Illustrierten Technischen Wörterbucher', 34. Stukken betreffende het Internationaal Ingenieurs-congres gehouden te San Francisco; 36. Stukken betreffende de Gewapend Beton Commissie alsmede de uitgifte en heruitgifte van de publicatie "Gewapend Beton Voorschriften",; 38. Stukken betreffende de Commissie betreffende de bij keuring van hout te stellen eisen, waarin leden K.I.V.I. participeren,; 1907, 1909, 1912-1916, 1929-1930; 1915; 1912-1921, 1930-1931; 1912-1913; 24
    - 39/a. Stukken betreffende "Stichting Fonds voor de Normalisatie" en "Hoofdcommissie voor de Normalisatie"., 1912-1941; 25
    - 42. Stukken inzake "Voorschriften voor bovengrondsche Electrische lijnen voor zeer hoge spanning", 43. Stukken inzake examens voor opzichters waterbouw, spoorweg, werktuigkunde en electrotechniek; 46. Stukken betreffende volkshuisvesting en stedebouw,; 1915-1938; 1912-1921, 1931; 1918-1946; 26
      Met hiaten.
    - 49. Correspondentie o.a. Gewapend Beton Voorschriften, Landmeter en waterpassen, Dijkbouw, Drijfriemen, Statistieken Spoor- en tramwegen, 50. Stukken inzake het "Taylorstelsel" vervolmaking van methoden van arbeid door systematisch onderzoek; 53. Correspondentie over de fusie met de Nederlandsche Vereeniging van Werktuig- en Scheepsbouwkundigen,; alsmede het stoppen v.h. uitgeven van een mededelingenblad, 1917; 54. Ingekomen en minuten van uitgaande stukken betreffende ballotage van C.G. van Dusseldorp,; 55. Stukken betreffende de instelling v.e. adviescollege inzake electriciteitsvoorziening,; 56. Stukken betreffende Cie van advies inzake aanhangige bemalingsplannen polder Walcheren,; 60. Minuten van introduktiebrieven voor K.I.V.I.- leden in diverse talen;; 1916-1928; 1916-1917; 1898-1900,; 1917-1919, 1921; 1917-1940; 1926-1948; 27
      met hiaten
    - 62. Stukken betreffende het Vrouwe Janssens-Arriëns Fonds, 1918-1921, 64. Stukken betreffende een in 1919 gehouden Algemeen Ingenieurs Congres te Batavia, 1918-1920; 66. Stukken betreffende het "Koninklijk Instituut voor Hoger Technisch Onderwijs in Nederlandsch-Indië, 1918-1920; 28
    - 67. Stukken betreffende eindexamens aan Middelbare Technische Scholen., 1918-1941; 29
    - 70. Stukken betreffende een prijsvraag uitgeschreven door de "Vereeniging Bezuidenhout en Wijk VII's Belang" in Den Haag, 1918-1919, 71. Stukken betreffende de Cie, voor Technische Registratuur, 1918-1920, 1922-1923; 72. Ingekomen en min. v. uitg. st. betreffende arbitrage en een geschil tussen "Holland-Zweden Import- en Export Mij" versus "N.V. Carisvliet' versus 'Woldering', 1919; 75. Stukken betreffende een ingenieurscursus te Batavia, 1918-1919; 76. Stukken betreffende 'Vereeniging het Nederlandsch Wegen-congres', 1919-1941; 80+80/a. Stukken betreffende een bezoek aan het K.I.V.I. van leden van het 'Svenska Electriciteitsverksföreningen', 1920, alsmede inzake het 75 jarig bestaan van laatstgenoemde, 1936; 30
    - 83. Stukken betreffende de opleiding van vliegtechnici, 1920, 89. Stukken betreffende medewerking door het K.I.V.I. aan publicatie "Economische Berichten verzameld door het Ministerie van Buitenlandsche Zaken ...", 1920-1921; 98. Correspondentie met de "Centrale Commissie tot behartiging v.d. studiebelangen der ingeschrevenen a/d Technische Hoogeschool te Delft", 1921, 1947-1948; 99. Stukken betreffende de herdenking op 8-9-1922 van het 75-jarig bestaan v.h. K.I.V.I., 1922; 103. Stukken betreffende het "Nederlandsch Instituut voor Documentatie en Registratuur en het "Internationaal Instituut voor Documentatie", 1921-1923, 1932-1940; 31
    - 105.. Stukken betreffende de collectieve toetreding van leden v.d. 'Nederlandsche Vereeniging van Ingenieurs' tot het K.I.V.I., 1921-1924, 1931, 106. Stukken betreffende de benoeming van de M.H. Damme tot erelid v.h. K.I.V.I., 1935; 106/2. Stukken betreffende besprekingen met de 'Vereeniging van Delfsche Ingenieurs' inzake een gemeenschappelijke ledenlijst, 1922, 1925, 1929, 1931, 1938.; 106/2a. Stukken betreffende het drukken v/d ledenlijst 1938; 109. Stukken betreffende een bezoek v. leden v.h. Institution of Naval Architects aan Nederland, 1923 alsmede van leden v/h K.I.V.I. aan de 'Summermeeting 1924' van dat instituut te Engeland,; 110. Stukken betreffende het Vrouwe Janssens-Arriëns Fonds, 1922-1925; 111/a. Stukken betreffende de eerste "World Power Conference' in 1924 gehouden; 1922-1924; 32
    - 111/b. World Power Conference, Nederlandschen Comité, 1923-1925, 111/c. Stukken betreffende de 'World Power Conference', 1925; 32A
    - 111/d. World Power Conference 1926, 111/e. World Power Conference 1928 alsmede oprichting Vereeniging van Congressen op Electrotechnisch en Aanverwant Gebied. N.B. Zie voor het vervolg lijst nr. 202-208 1927; 111/f+n. Stukken betreffende door K.I.V.I. ter verlenen subsidie van Vereeniging van Congressen op Electrotechnisch en Aanverwant Gebied, 1928-1938; 33
    - 111/rA. World Power Congres, 1936, 111/rB. Chimical Engineering Congres Londen, 1936; 34
    - 112. Stukken betreffende gebruik van Esperanto in internationale correspondentie, 1920, 1922-1923, 113. Stukken betreffende organisatie door K.I.V.I. v/e reis door Nederland v.d. 'Société des Ingenieurs Civils de France', 1939; 118. Stukken betreffende kalenderhervorming, 1924-1930; 119. Examens P.B.N.A. a/h Nederlandsch Technicum te Arnhem, 1923-1941, 1946; 35
    - 121/a. Economische opleiding ingenieurs, 1914-1916, 126. Vijftig-jarig bestaan 'Ecole Polytechnique' te Bowssel, 1924; 130. Vrouwe Janssens-Arriëns Fonds, 1925-1927; 133. Conférence Internationale des Grands Réseauxs Electrique, 1925, 1927, 1929, 1933, 1935-1939; 136. 'De 'Hollandse' molen en windbemaling', instituutvergadering en publicatie, 1926; 36
    - 139. Nota Gouvernementsbedrijven Ned. Indië, 1925, 141. Correspondentie met Nederlandsche Stichting voorheen genootschap voor Verlichtingstechniek, 1926-1941; 144/a. Excursie naar de Zuiderzee, 1932; 144/b. Publicatie betreffende afsluiting Zuiderzee, 1901; 146. Vrouwe Janssens-Arriëns Fonds, 1927-1930; 37
    - 152. Warmtestichting, 1927-1929, 1934-1937, 1940, 153. Examens e.d. Bond van Nederlandsche-Architecten 1927-1935, 1939-1940; 154. Verband van Vakorganisaties van Hoofdarbeiders in Nederland, 1927, 1932; 166. Vlaamsche Ingenieurs Vereeniging, 1928-1941; 168. Stukken betreffende overlijden dr ir. C. Lely, 1929; 168/a. Stukken betreffende het aanbrengen van een gedenksteen in het geboorte-huis van dr ir. C. Lely, 1939, 1948-1949; 171. Protest v. Groep Ned. Indië tegen advertenties Dep. van Koloniën insake voorkeursbehandeling sollicitanten die zelf reiskosten betalen 1929; 172. Correspondentie inzake Ir. M. Snel, 1926-1927; 173. Stukken betreffende demonstraties v. televisie en "noctovisie", 1928; 38
    - 176. Vrouwe Janssens-Arriëns Fonds, 1929-1930, 182. Betrekking met het buitenland; met hiaten, 1927-1939; 187. Vlaamsch Technisch Congres, 1930, 1932, 1934, 1936, 1938, 1940; 189+189/a. Stukken betreffende de bescherming v. wetenschappelijk eigendom, 1923-1924, 1928-1936; 39
    - 190. Stukken betreffende 'Vereeniging tot Bevordering Vakopleiding Handwerkslieden in "Nederland" en Nederlandsche Centrale voor Vakopleiding', 1930-1941, 201. Vrouwe Janssens-Arriëns Fonds, 1931-1933; 204/a. Correspondentie over afscheidsplechtigheid Ir. R.A. van Sandick, 1931-1932; 207. Museum van den Arbeid, 1937, 1944, 1947; 40
    - 208. Stukken betreffende door K.I.V.I. verleende arbitrage in geschillen om: a. Schade draaibrug Kanaal Walcheren, 1931 b. N.V. Bos Meubelfabrieken- N.V. Goossens 1931 c. Octrooi nr. 1945, 1934 d. N.V. R'damsche Kristal-IJsfabriek, 1934, 212. Stukken betreffende K.I.V.I. Bibliotheek, 1931-1934, 1938; 217. Stukken inzake de wenselijkheid van het opnemen van een ingenieur in de Raad v. State, 1930, 1936, 1945; 219. Vijftig jarig bestaan 'Societa Politecnica Romania', 1932; 223. Documentatiemateriaal over div. leden v/h K.I.V.I., eerste helft 20e eeuw,; 230/a. Stukken betreffende 'Sindicato Nazionale Fascista Ingegneri' te Rome, 1933-1934; 232. Stukken betreffende Raad v. Arbitrage voor Metaal-nijverheid en Handel, 1920-1924; 235. Stukken betreffende Ir. W. Cool, 1931, 1936; 41
    - 236/a. Internationaal onderzoek inzake irrigatie in opdracht van ingenieurscongres Tokyo, 1934, 241. Weeldebelasting op electrisch gedreven toestellen, 1933; 42
    - Stukken betreffende Stichting Cruquius Haarlemmermeer., 1933-1941; 43-44
      - 250/1., 250/2.; 43
      - 250., 44
    - 255/a.b. Waarde Nederlandsch Ingenieursdiploma te Zuid-Afrika; met hiaten, 1935-1940, 257. International Student Service (Nederlandsche Comité), 1933-1934; 260. Eerste en Tweede Nederlandsche Bouwmater Tentoonstelling, 1931, 1933; 265. Commissie "De weg in het landschap", 1933, 1939-1940; 270. Nijverheidsorganisatie TNO, benoeming 2 vertegenw. K.I.V.I. hierin, 1933; 45
    - 270. Nijverheidsorganisatie TNO., 1934-1941; 46-50
      - 270/I. Nijverheidsorganisatie TNO, 1934, 270/II. Nijverheidsorganisatie, 1935; 46
      - 270/III. Nijverheidsorganisatie, 1935, 270/IV. Nijverheidsorganisatie, 1936; 47
      - 270/V. Nijverheidsorganisatie, 1936, 48
      - 270/VI. Nijverheidsorganisatie, 1937, 270/VII. Nijverheidsorganisatie, 1938; 49
      - 270/VIII. Nijverheidsorganisatie, 1939, 270/IX. Nijverheidsorganisatie, 1940; 270/X+XI. Nijverheidsorganisatie 1941; 50
    - 272. Vijftig-jarig jubileum 'Société Française des Electriciens, 1933, 276/d. Luchtvaartdag voor K.I.V.I. -leden, 1946; 279. Onderzoek naar technische verzamelingen in musea t.b.v. Verein Deutscher Ingenieurs, 1934; 288. Studiecommissie Tunnelventilatie, 1934-1937; 288/a. Studiecommissie Tunnelventilatie, correspondentie Ir. Z.S. Beijl, 1934-1937; 51
    - 288/b. Stukken betreffende Mersey-tunnel te Liverpool, 1931-1936, 292. Spelling Marchant, 1934-1935; 298/a. Stukken betreffende Gezondheidstechniekcursussen aan de Technische Hoogeschool te Delft, 1937-1941; 300. Vijftig-jarig bestaan Société Belge des Ingénieurs et des Industriels, 1938; 300/I. Levensmiddelen voor K.I.V.I. -leden in kader van 'Dansk-Hollandsk Kollegahjaelp', 1946; 52
    - 309. Stukken betreffende "Nederlandsche Vereeniging voor Luchtbescherming", 1935-1939, 312/e. Petroleum Congres te Berlijn 1940, alsmede Petroleumtentoonstelling te 's-Gravenhage, 1938; 330. Plaatsing van Nederlandsche technici bij de Spoorwegen in Iran, 1936-1940; 331. Plaatsing van Nederlandsche ingenieur bij vliegtuigfabriek te Ankara, 1936-1939; 336. Bezoek K.I.V.I. -leden aan "Schweizerischer Ingenieur-und Architekten Verein", 1937; 343. Wetenschappelijk Psychologisch Onderzoek bij studiekeuze, 1937; 345. Lijst van geschriften betreffende Rijnland v.a. 17e eeuw, door K.I.V.I. ontvangen uit bibliotheek Hoogheemraadschap Rijnland, 1932; 346. Commissie inzake samenstellen inventaris v. periodieken op natuurwetenschappelijk gebied, aanwezig in Nederlandse bibliotheken, 1936-1938; 347. Bureau International de l'Enseignement Technique, congres te Rome 1936, Berlijn 183?; 348. Informatie over baggerwerken aan de haven te Belawan, 1936; 350. Stukken betreffende eventuele oprichting Historisch Technisch Museum op Electrotechnisch gebied, 1936; 351. Samenwerking K.I.V.I. -Nederlandsche Natuurkundige Vereeniging, 1936-1940; 53
    - 352. Atlantropica plan, irrigatie van de Sahara, 1936, 354. General Discussion on Lubrication and Lubricants, gehouden onder auspiciën van The Instritution of Mechanical Engineers, 1937; 356. Eerste Internationale Veiligheidsconferentie te Amsterdam, 1938; 358. Jaardiners Institution of Electrical Engineers, 1932-1939; 363. Vereingung von Freunden der Technischen Hochschule Darmstad e.v., 1936; 365. Vijftig-jarig bestaan "Engineering Institute of Canada", 1937; 371. Herdenking Negentig-jarig bestaan K.I.V.I., 1937; 54
    - 375. Instituutsvergadering 2-8-1937 t.g.v. Luchtvaarttentoonstelling te 's-Gravenhage, 376. Herdenking 150 jaar stoomwezen in Nederland, 1937; 378. Herdenking 100 jarig bestaan Universiteit Luik, 1937; 380. Nederlandsche Tentoonstelling in Egypte, 1938; 397. Dispensatie reglementair aftreden voorzitter afd. technische economie van de K.I.V.I., 1938; 404. Stukken betreffende discussie rond concentratie luchtverkeer op Schiphol, 1938; 405. Instituut voor Verkeerseconomie, (Discussie rond oprichting) 1938-1941; 416. Nationaal Technisch Instituut voor Scheepvaart en Luchtvaart te Rotterdam, 1937-1938, 1947; 422. Prijsvraag studie omtrent vliegen zonder tussenlanding van Nederland naar Nederlandsch-Oost Indië (Java), uitgeschreven door "het Comité Vliegtocht Nederland-Indië, 1938; 432. Voordracht voor K.I.V.I. door prof. dr. it. J. Goudriaan, 1938-1939; 55
    - 437/a. Centrale Taalcommissie voor de Techniek, waarin K.I.V.I. vertegenwoordigd, 1939-1941, 56
    - 437/b. Centrale Taalcommissie voor de Techniek, waarin K.I.V.I. vertegenwoordigd, 1945-1952, 444. Benoeming K.I.V.I. vertegenwoordiger in "Beoordelingscommissie voor den Nederlandsche Fabrikaat-Prijs", 1940-1941; 448. Besprekingen steun door K.I.V.I. bij Wederopbouw, 1940; 57
    - 453/a. Stukken betreffende Werkgemeenschap van Wetenschappelijke Organisaties in Nederland, 1941, 471. Samenwerking K.I.V.I. - Nederlandsche Technische Unie, 1940-1946; 477. Documentatie Technisch Gilde in Nederland, 1941; 478. Stukken betreffende K.I.V.I. lidmaatschap v/d Bond Heemschut, 1933-1934, 1937; 478(!). Congres Technique International 1946 te Parijs, 1946-1947; 479. Nederlandsch Natuurwetenschappelijk Museum, 1935-1936, 1938; 481. Hollands Hjaelpen, collegiale hulp van Deense ingenieurs aan Nederlandse, 1945-1946; 503. Stukken betreffende invoeren rubriek 'Speurwerk' in De Ingenieur ter plaatsi van onderzoeks resultaten, 1941; 58
    - 507. Vlaamse Ingenieursvereeniging, 1945-1949, 515. Sollicitatie redacteur electrotechniek van De Ingenieur, 1947; 517. Rijkscommissie van advies inzake de papierverdeling van boeken en tijdschrifte 1947-1949; 59
    - Agenda's., 60-61
      - 1928-1929, 1932-1933; 1934-1936; 1938; 60
      - 1939-1942, 1945, 1946; 61
  - Dossiers, gevormd in de jaren 1945-1960, C
    Sommige dossiers vangen vóór 1945 aan
    - 001. Notulen Raad van Bestuur, 1959, 002/A. Notulen Raad van Bestuur; met bijlagen, 1955-1957; 002/B. Correspondentie betreffende vergaderingen Raad van Bestuur, 1947-1957; 003/A. Stukken betreffend verkiezing leden Raad van Bestuur, 1933-1935, 1939-1940, 1946-1959; 62
    - 003/B. Stukken betreffende overlijden Jhr. Ir. O.C.A. Van Lidth de Jeude, president van het K.I.V.I., 1952-1953, 004. (dossier jonger dan 1960); 005. Interne correspondentie leden Raad v. Bestuur, 1958-1959; 010. Jaarverslagen, 1900-1958, met hiaten.; 011. Stukken betreffende representatie van Raad van Bestuur bij diverse gelegenheden, 1963-1964, 1969; 017/A. Stukken betreffende zuivering leden K.I.V.I., 1945-1946; 63
      Openbaarheid beperkt tot 01-01-2020
    - 015.1/I. Stukken betreffende oprichting van het Instituut., 63A
    - 015.1/II 0.16. Stukken betreffende oprichting van het Instituut, alsmede stukken betreffende de Tweede Wereldoorlog., 63B